

idrissiaroussiyouness@gmail.com

+212 6 88 69 00 91

Maroc,Fés

@YounessidrissiAroussi

in /Youness Idrissi Aroussi

## **LANGUES**

ARABE

FRANÇAIS (

ANGLAIS

## **EDUCATION**

- J'ai eu mon diplôme en
  Développement Digital option
  Web Full Stack. 2021-2023
  Ifmotica(Institut de Formation
  aux Métiers de l'Offshoring des TIC
  et de l'Audiovisuel Fès)
- Baccalauréat en science physique. 2019-2020 LYCÉE Ibn hanie Fes

# COMPÉTENCES

- SÉRIEUSE
- SOCIABLE
- DYNAMIQUE
- LA RESOLUTION DE PROBLEMES
- AUTONOME

# CENTRES D'INTÉRÊT

- FOOTBALL
- INFORMATIQUE
- VOYAGES

# IDRISSI AROUSSI YOUNESS

## DÉVELOPPEUR WEB-FULL STACK

## **PROFILE**

Je suis actuellement un lauréat de l'Institut de Formation aux Métiers de l'Offshoring des Tic et de l'Audiovisuel de Fès, branche Développement Digital option Web Full Stack, âgé de 23 ans, curieux et enthousiaste, ayant un bon esprit d'équipe.

## EXPÉRIENCES PROFESSIONNELLES

- Création d'un programme exécutable de gestion des congés.
   Août 2022 à Septembre 2022 AIR PUR FES
   les outils : Python-tkinter
- Création d'un site web de réservation et application pour la gestion des réservations D'avril 2023 à mai 2023

Société BELEFRERES HOTEL LA CHAMBOTTE IMOUZZER

les outils: HTML-CSS-BOOTSTRAP-LARAVEL(PHP)-JAVASCRIPT

#### **ATTESTATIONS**

- UPF CODING CHALLENGE MAI 2023
  - Attestation de participation à la 3 éme édition à la semaine des Métiers de l'ingénieur
- JOURNEE REGIONALE DU DIGITAL MAI 2023
  - Attestation de participation à la deuxième édition de la Journée régionale du digital pour un projet réalisé par l'intelligence artificielle qui aide permet de facilite le traitment est maladies pour les produits agricoles
- LA JOURNÉE SUR LE CHANGEMENT CLIMATIQUE AVRIL 2023
   Attestation de participation à la première édition de la journée sur le changement Climatique

# COMPÉTENCES ACADÉMIQUES

#### **BASES DES DONNÉES:**

MYSQL / MONGODB / SQL ORACLE

#### FRAMEWORKS ET BIBLIOTHÈQUES:

LARAVEL (LIVEWIRE)/ REACT JS (REDUX JS) / BOOTSTRAP / NODEJS /EXPRESS JS

#### LANGAGES DE PROGRAMMATION:

HTML / CSS / PHP / JAVASCRIPT / PYTHON / JAVA

#### **CONCEPTION ET MODÉLISATION:**

UML / MERISE

#### **OUTILS DE GESTION DE PROJETS ET DE COLLABORATION:**

JIRA SOFTWARE / GITHUB / GIT